臺灣基隆地方法院刑事裁定
111年度單禁沒字第201號
聲  請  人  臺灣基隆地方檢察署檢察官
被      告  黃騰逸



上列被告違反毒品危害防制條例案件（110年度毒偵字第73號、1
10年度毒偵字第74號、110年度毒偵字第151號），經檢察官聲請
單獨宣告沒收違禁物（111年度執聲字第366號），本院裁定如下
：
    主  文
扣案如附表所示之物（併同難以完全析離之包裝袋）均沒收銷燬
。
    理  由
一、聲請意旨略以：被告黃騰逸因違反毒品危害防制條例案件，
    經臺灣基隆地方檢察署檢察官以110年度毒偵字第73號、第7
    4號、第151號為緩起訴處分，並經臺灣高等檢察署檢察長於
    民國110年3月15日以110年度上職議字第2735號駁回再議確
    定，緩起訴期滿未經撤銷。扣案之第二級毒品甲基安非他命
    4包（合計驗餘淨重1.8176公克），係屬毒品危害防制條例
    第2條第2項第2款所規定之第二級毒品，爰依刑法第40條第2
    項、毒品危害防制條例第18條第1項前段規定，聲請單獨宣
    告沒收銷燬等語。
二、按違禁物或專科沒收之物得單獨宣告沒收，刑法第40條第2
    項定有明文。次按查獲之第一、二級毒品及專供製造或施用
    第一、二級毒品之器具，不問屬於犯罪行為人與否，均沒收
    銷燬之，毒品危害防制條例第18條第1項前段亦有明定。復
    依毒品危害防制條例第2條第2項第2款規定，甲基安非他命
    為第二級毒品，依同條例第4條2項、第8條第2項、第10條第
    2項、第11條第2項之規定，不得製造、運輸、販賣、轉讓、
    施用、持有，是甲基安非他命屬違禁物無疑，自得單獨宣告
    沒收。
三、經查，被告於下列時、地施用第二級毒品甲基安非他命，而
    為警先後查獲，經臺灣基隆地方檢察署檢察官以110年度毒
    偵字第73號、第74號、第151號為緩起訴處分，並經臺灣高
    等檢察署檢察長於民國110年3月15日以110年度上職議字第2
    735號駁回再議確定，緩起訴期滿未經撤銷緩起訴等情，有
    上開緩起訴處分書、處分書、臺灣高等法院被告前案紀錄表
    在卷可查，並經本院核閱該案相關卷宗屬實：
  ㈠109年9月1日晚間7時許，在臺北市松山區某旅館內，以將甲
    基安非他命放入玻璃球內，予以燒烤加熱並吸食其煙霧之方
    式，施用甲基安非他命1次。嗣於109年9月1日晚間8時許，
    在臺北市○○區○○路○段000號3樓電梯口為警查獲，扣得附表
    編號1所示之甲基安非他命2包（合計驗餘淨重0.5298公克）
    、吸食器1組，並經警徵得其同意採其尿液送驗，結果呈安
    非他命、甲基安非他命陽性反應。
  ㈡於109年9月24日凌晨4時許，在臺北市萬華區西寧南路品格子
    旅館內，以將甲基安非他命放入玻璃球內，予以燒烤加熱並
    吸食其煙霧之方式，施用甲基安非他命1次。嗣於109年9月2
    4日上午10時50分許，在臺北市信義區市○○道○段00號前為警
    查獲，並扣得附表編號2所示之甲基安非他命1包（驗餘淨重
    0.8458公克）、吸食器1組，並經警徵得其同意採其尿液送
    驗，結果呈安非他命、甲基安非他命陽性反應。
  ㈢於110年1月11日凌晨1時許，在基隆市仁愛區南新街附近路上
    ，以將甲基安非他命放入吸食器內，予以燒烤加熱並吸食其
    煙霧之方式，施用甲基安非他命1次。嗣於110年1月11日凌
    晨1時55分許，在基隆市仁愛區仁四路與愛二路口為警查獲
    ，並扣得附表編號3所示之甲基安非他命1包（驗餘淨重0.44
    2克）、吸食器1組，並經警徵得其同意採其尿液送驗，結果
    呈安非他命、甲基安非他命陽性反應。
四、扣案如附表所示之物品，分別經送請交通部民用航空局航空
    醫務中心、台灣尖端先進生技醫藥股份有限公司毒品原物鑑
    定實驗室鑑定，結果均檢出甲基安非他命（詳如附表所示）
    ，有交通部民用航空局航空醫務中心航藥鑑字109年9月16日
    航藥鑑字第0000000號、109年10月16日航藥鑑字第0000000
    號及台灣尖端先進生技醫藥股份有限公司毒品原物鑑定實驗
    室110年2月9日毒品證物鑑定分析報告在卷可憑，併同難以
    完全析離之包裝袋，整體視為查獲之毒品，核屬違禁物無疑
    ，依毒品危害防制條例第18條第1項前段之規定，應予沒收
    銷燬。從而，聲請人上開聲請，於法有據，應予准許。又經
    鑑驗耗盡之毒品，既已滅失，自無庸宣告沒收銷燬，附此敘
    明。　　
五、依刑事訴訟法第455條之36第2項，裁定如主文。
中　　華　　民　　國　　111 　年　　10　　月　　5 　　日
                  刑事第六庭    法　官　姜晴文
以上正本證明與原本無異。
對於本件裁定如有不服，應於收受送達後5日內，向本院提出抗
告書狀，敘述抗告之理由，抗告於臺灣高等法院。
中　　華　　民　　國　　111 　年　　10　　月　　5 　　日
                                書記官  王麒維
附表：
編號   扣案物      鑑定報告    鑑定結果  1 甲基安非他命2包。 交通部民用航空局航空醫務中心109年9月16日航藥鑑字第0000000號毒品鑑定書。 檢出甲基安非他命成分（合計驗餘淨重0.5298公克）。  2  甲基安非他命1包。 交通部民用航空局航空醫務中心109年10月16日航藥鑑字第0000000號毒品鑑定書。 檢出甲基安非他命成分（驗餘淨重0.8458公克）。  3 甲基安非他命1包。 台灣尖端先進生技醫藥股份有限公司毒品原物鑑定實驗室110年2月9日毒品證物鑑定分析報告。 檢出甲基安非他命成分（驗餘淨重0.442公克）。